【裁判字號】    90,上訴,1821
【裁判日期】    901212
【裁判案由】    違反槍砲彈藥刀械管制條例
【裁判全文】
臺灣高等法院高雄分院刑事判決                    九十年度上訴字第一八二一號
    上訴人
    即被告  甲○○
右上訴人因違反槍砲彈藥刀械管制條例案件，不服台灣屏東地方法院九十年度訴字第
二三五號中華民國九十年八月三十日第一審判決（起訴案號：台灣屏東地方法院檢察
署九十年度偵字第一三五六號），提起上訴，本院判決如左：
    主  文
上訴駁回。
    事  實
一、甲○○前有竊盜、違反麻醉藥品管理條例、盜匪、違反毒品危害防制條例等案件
    之前科，並於民國八十三年間因竊盜案件，經台灣屏東地方法院判處有期徒刑二
    年，嗣與軍中逃亡罪所處之有期徒刑一年二月合併於軍中執行，於八十六年一月
    十四日執行完畢，猶不知悔改，復於九十年二月十八日十八時許，在其位於屏東
    縣佳冬鄉○○段五０四號土地之工寮（塭寮）內，未經許可，受綽號「志華」之
    不詳姓名成年男子請託，寄藏該男子所有仿奧地利ＣＯＬＴ廠製半自動四五手槍
    之具殺傷力改造手槍一支（含彈匣一個，槍枝管制編號0000000000號
    ），及具殺傷力之土造子彈一顆，置於該工寮內。嗣於九十年二月十九日十時三
    十分在上址為警查獲，並扣得前開改造手槍一把、子彈一顆（該子彈經送驗試射
    滅失）。
二、案經屏東縣警察局枋寮分局報請臺灣屏東地方法院檢察署檢察官偵查起訴。
    理  由
一、訊據上訴人即被告甲○○否認上開犯行，辯稱：該槍枝、子彈是前一天晚上五、
    六點時，一名叫「陳志華」的男子拿到我住的工寮，因我知道是槍，所以不同意
    「陳志華」寄放，但他放了以後，稱要叫朋友載他走，但他就沒有回來云云。
二、經查：
（一）前開槍枝、子彈係員警於九十年二月十九日十時三十分許，在被告位於屏東縣
      佳冬鄉○○段五０四號土地之魚塭工寮房間堆放之飼料袋內查獲等情，有臨檢
      紀錄表及照片二幀（見警卷第十一頁）在卷可稽，若被告果未同意他人寄放，
      為何不報警處理，或為其他處置（如將之丟棄，以免惹禍上身等）；況槍彈價
      值不菲，得之不易，且為警方查緝對象，持有人不可能未得同意，貿然將槍彈
      置於他人處所（因他人極可能報警處理而循線查獲），因此「陳志華」應已經
      被告同意，始將上開槍彈藏放於被告工寮，待日後前來取回，應無疑義。
（二）扣案之槍彈經送內政部警政署刑事警察局鑑驗，認為送驗手槍一支係以仿奧地
      利ＣＯＬＴ廠製半自動四五手槍製造之玩具槍換裝車通之金屬管及土造金屬撞
      針改造而成，滑套及槍身材質為金屬，擊發機械性能正常，具發射子彈之功能
      ，認具殺傷力；子彈一顆，認係金屬彈殼加裝鉛質彈頭組合而成之土造子彈，
      經試射結果可擊發，認具殺傷力之情，有該局九十年三月八日刑鑑字第三二一
      ０三號鑑驗通知書一紙在卷足稽（見偵查卷第十九頁），此為專業機關本於專
      業知識所得之結論，應可憑信。本件事證明確，被告犯行堪以認定。
三、核被告所為，係犯槍砲彈藥刀械管制條例第十一條第四項未經許可寄藏可發射子
    彈具有殺傷力之改造手槍罪及同法第十二條第四項未經許可寄藏子彈罪。其一行
    為觸犯上開二罪名，為想像競合犯，應從一重之未經許可寄藏可發射子彈具有殺
    傷力之改造手槍罪處斷（其因寄藏而持有槍彈，持有屬低度行為，為寄藏之高度
    行所所吸收，不另論罪）。又被告前因竊盜案件，經台灣屏東地方法院判處有期
    徒刑二年，並與軍中逃亡罪合併於軍中執行在八十六年一月十四日執行完畢，此
    有臺灣高等法院被告全國前案紀錄表、台灣屏東地方法院檢察署刑案資料查註記
    錄表及國防部軍法局九十年四月六日（九０）則剴字第００一二四一號函可稽，
    其受有期徒刑之執行完畢後，五年之內再犯有期徒刑以上刑之本罪，為累犯，應
    依法加重其刑。
四、原審依槍砲彈藥刀械管制條例第十一條第四項、第十二條第四項，刑法第十一條
    前段、第五十五條、第四十七條、第四十二條第二項、第三十八條第一項第一款
    ，罰金罰鍰提高標準條例第二條，現行法規所定貨幣折算新台幣條例第二條，並
    審酌被告係累犯，其素行、犯罪動機、目的、手段、其犯行對社會治安尚未構成
    危害，及犯後態度等一切情狀，量處有期徒刑一年二月，併科罰金新台幣伍萬元
    ，並就罰金刑部分併諭知易服勞役以三百元即新台幣九百元折算一日。另明扣
    案之仿奧地利ＣＯＬＴ廠製半自動四五手槍一把（含彈匣一個，槍枝管制編號0
    000000000號）為違禁物，應依刑法第三十八條第一項第一款之規定，
    宣告沒收；至土造子彈一顆，於鑑定時業經試射，自無庸併為沒收之諭知。復敘
    明槍砲彈藥刀械管制條例第十九條第一項雖規定犯第十一條非法持有改造手槍之
  罪，經判處有期徒刑者，應於刑之執行完畢或赦免後，令入勞動場所強制工作，
    其期間為三年，惟大法官會議於八十七年十二月十八日作成釋字第四七一號解釋
    ，認為不問行為人有無必要，一律宣付強制工作三年，不合憲法第二十三條所定
    之比例原則，應自該解釋公佈之日起不予適用，是以，犯槍砲彈藥刀械管制條例
    第十九條所列各罪，仍須依個案情節，符合比例原則才能宣告保安處分，至不符
    合比例原則而應宣告保安處分者，則仍應由法院審酌刑法第九十條第一項規定之
    要件，依職權決定是否予以宣告三年以下強制工作處分。本件被告持有扣案之改
    造手槍一把，其情節較一般持有大量或火力強大槍彈之情節，顯然較輕，且無證
    據足認被告持有該手槍期間曾使用該手槍，審酌其無故持有改造手槍之情節，認
    為尚無庸予以強制工作以資矯正，爰依大法官會議第四七一號解釋意旨，認為不
    宜宣告強制工作。經核原判決認事用法尚無不合，量刑亦稱妥適，被告上訴意旨
    否認犯罪，空言指摘原判決不當，並無可取，為無理由，應予駁回。
據上論斷，應依刑事訴訟法第三百六十八條，判決如主文。
本案經檢察官董明正到庭執行職務。
中        華        民        國  九十     年    十二  月    十  二     日
                              臺灣高等法院高雄分院刑事第四庭
                                  審判長法官  蕭權閔
                                        法官  陳吉雄
                                        法官  陳啟造
右正本證明與原本無異。
如不服本判決，應於判決送達後十日內向本院提出上訴狀，其未述理由者並應於提
出上訴狀後十日內向本院補提理由書（應附繕本)。
                                      書記官  白蘭
中    華    民    國      九十      年      十二      月     十  四     日
本件論罪科刑法條：
槍砲彈藥刀械管制條例第十一條
未經許可，製造、販賣或運輸第四條第一項第一款所稱其他可發射金屬或
子彈具有殺傷力之各式槍砲者，處五年以上有期徒刑，併科新臺幣一千萬
元以下罰金。
未經許可，轉讓、出租或出借前項所列槍砲者，處三年以上十年以下有期
徒刑，併科新臺幣七百萬元以下罰金。
意圖供自己或他人犯罪之用，而犯前二項之罪者，處無期徒刑或七年以上
有期徒刑，併科新臺幣一千萬元以下罰金。
未經許可，持有、寄藏或意圖販賣而陳列第一項所列槍砲者，處一年以上
七年以下有期徒刑，併科新臺幣七百萬元以下罰金。
第一項至第三項之未遂犯罰之。
                                                                        Ｆ


司法院資訊處製作；財團法人民間司法改革基金會備份。
